【裁判字號】    98,裁,2052
【裁判日期】    980820
【裁判案由】    商標註冊
【裁判全文】
最  高  行  政  法  院  裁  定
                                      98年度裁字第2052號
上  訴  人  美商熵通科技有限公司
            （Entropic Communications,Inc.）
代  表  人  甲○○○○○（Lance Bridges）
訴訟代理人  陳長文律師
            蔡瑞森律師
被 上訴 人  經濟部智慧財產局
代  表  人  乙○○
上列當事人間商標註冊事件，上訴人對於中華民國98年5月14日
智慧財產法院97年度行商訴字第129號行政判決，提起上訴，本
院裁定如下：
    主  文
上訴駁回。
上訴審訴訟費用由上訴人負擔。
    理  由
一、按依據智慧財產案件審理法第32條規定提起上訴者，即應適
    用行政訴訟法關於上訴審程序相關規定。對於智慧財產法院
    判決之上訴，非以其違背法令為理由，不得為之，行政訴訟
    法第242條定有明文。依同法第243條第1項規定，判決不適
    用法規或適用不當者，為違背法令；而判決有同條第2項所
    列各款情形之一者，為當然違背法令。是當事人對於智慧財
    產法院判決上訴，如依行政訴訟法第243條第1項規定，以智
    慧財產法院判決有不適用法規或適用不當為理由時，其上訴
    狀或理由書應有具體之指摘，並揭示該法規之條項或其內容
    ；若係成文法以外之法則，應揭示該法則之旨趣；倘為司法
    院解釋或本院之判例，則應揭示該判解之字號或其內容。如
    以行政訴訟法第243條第2項所列各款情形為理由時，其上訴
    狀或理由書，應揭示合於該條項各款之事實。上訴狀或理由
    書如未依此項方法表明，或其所表明者與上開法條規定不合
    時，即難認為已對智慧財產法院判決之違背法令有具體之指
    摘，其上訴自難認為合法。
二、本件上訴人對於智慧財產法院民國（下同）97年度行商訴字
    第129號行政判決（下稱原判決）上訴，雖略以：被上訴人
    認為本件商標「C.LINK」（下稱系爭商標）與據以核駁之註
    冊第0000000號「H-LINK」商標（下稱據以核駁商標）構成
    近似，有致相關消費者混淆誤認之虞，無非以二商標均含有
    外文「LINK」且二商標之商品屬091702、0940組群，然查，
    被上訴人已先後核准下列含有外文「LINK」之商標並存註冊
    於0917、0939組群及091702、0940組群，則依被上訴人「混
    淆誤認之虞」審查基準5.1、5.2.3及5.2.6.5及被上訴人之
    審查實務，顯見外文「LINK」業為商標之弱勢部分，而非區
    別商品來源之主要依據，因此審查系爭商標與據以核駁商標
    是否近似，即不得再以均含有外文「LINK」作為唯一依據，
    而應綜合其他部分互為比較；系爭商標之外文起首字母「C
    」與據以核駁商標之外文起首「H」截然不同，予人寓目印
    象顯有差異，且二商標又分別以不同之符號「‧」及「-」
    將商標區分為二部分，是系爭商標與據以核駁商標並不構成
    近似，且無致相關消費者產生混淆誤認之虞，原判決未審究
    二商標足資區別之部分，僅以二商標均有相同之外文「LINK
    」，逕為近似之認定，原審就重要攻擊或防禦方法未予審酌
    論載，顯有判決理由不備之違法；又原判決對於上訴人提出
    之並存案例未加詳察論評，逕依商標審查個案拘束原則，認
    難執為本件有利論據，自屬原審就重要攻擊或防禦方法未予
    審酌論評，有違上述「混淆誤認之虞」審查基準及理由不備
    之情事，其適用法規顯然不當而違背法令等語，為其論據。
    惟核上訴狀所載內容，或係重述其在原審業經主張而為原判
    決摒棄不採之陳詞，或係就原審取捨證據、認定事實之職權
    行使事項，指摘其為不當，或係就原審所為論斷或駁斥其主
    張之理由，泛言原判決不備理由及判決適用法規不當，而未
    具體表明原判決究竟有如何合於不適用法規或適用不當、或
    有行政訴訟法第243條第2項所列各款之情形，尚難認為已對
    原判決之如何違背法令有具體之指摘。依首揭規定及說明，
    應認其上訴為不合法，應予駁回。
三、據上論結，本件上訴為不合法。依行政訴訟法第249條第1項
    前段、第104條、民事訴訟法第95條、第78條，裁定如主文
    。
中    華    民    國    98    年    8     月    20    日
                    最高行政法院第四庭
                        審判長法官  劉  鑫  楨
                              法官  黃  本  仁
                              法官  黃  淑  玲
                              法官  劉  介  中
                              法官  曹  瑞  卿
以  上  正  本  證  明  與  原  本  無  異
中    華    民    國    98    年    8     月    21    日
                              書記官  吳  玫  瑩


司法院資訊處製作；財團法人民間司法改革基金會備份。
